臺灣屏東地方法院民事判決　　　　　　　100年度訴字第238號
原　　　告　合作金庫商業銀行股份有限公司
法定代理人　劉燈城
訴訟代理人　洪淑雅
被　　　告　晨佑實業有限公司
兼上列一人
法定代理人　鄭國豐
被　　　告　徐玫玉
上列當事人間請求請求返還借款事件，本院於民國100 年7 月1
日言詞辯論終結，判決如下：
    主      文
被告晨佑實業有限公司應給付原告新臺幣壹佰伍拾萬元，及自民
國一百年三月二十四日起至清償日止，按週年利率百分之五．七
二五計算之利息（利率按原告定儲指數利率加週年百分之四．五
二五機動調整），暨自民國一百年四月二十五日起至清償日止，
逾期在六個月以內部分按上開利率百分之十，超過六個月部分按
上開利率百分之二十計算之違約金。
被告晨佑實業有限公司應給付原告新臺幣貳佰伍拾萬元，及自民
國一百年三月二十五日起至清償日止，按週年利率百分之五．七
二五計算之利息（利率按原告定儲指數利率加週年百分之四．五
二五機動調整），暨自民國一百年四月二十六日起至清償日止，
逾期在六個月以內部分按上開利率百分之十，超過六個月部分按
上開利率百分之二十計算之違約金。
原告其餘之訴駁回。
訴訟費用由被告晨佑實業有限公司負擔。
    事實及理由
一、本件原告原起訴請求被告應連帶給付新台幣（下同）400 萬
    元本息及違約金，於訴狀送達後，減縮其違約金之請求，即
    原自100 年4 月24日及同年月25日起算，變更為自100 年4
    月25日及同年月26日起算，依民事訴訟法第255 條第1 項第
    3 款規定，於法並無不合，應予准許。又本件被告經合法通
    知，均未於言詞辯論期日到場，核無民事訴訟法第386 條各
    款所列情形，爰依原告之聲請，由其一造辯論而為判決，合
    先敘明。
二、原告主張：被告晨佑實業有限公司（下稱晨佑公司）邀同被
    告鄭國豐、徐玫玉為連帶保證人，於100 年1 月24日向伊銀
    行借款150 萬元，約定借款期間自100 年1 月24日起至101
    年1 月24日止，又於100 年2 月25日向伊銀行借款250 萬元
    ，約定借款期間自100 年2 月25日起至100 年8 月2 日止，
    均每月付息1 次，到期還清本金，利息則均按伊銀行定儲指
    數利率加週年百分之6.275 機動調整計算，倘未按期給付利
    息，即喪失期限利益，視為全部到期，除仍按上開約定利率
    計付遲延利息外，其逾期在6 個月以內者，另按上開利率百
    分之10，逾期超過6 個月者，另按上開利率百分之20計付違
    約金。惟被告晨佑公司自100 年3 月24日起即未依約繳息，
    其債務視為全部到期，依消費借貸及連帶保證之法律關係，
    伊銀行得請求被告連帶給付上開借款本金、利息及違約金，
    並聲明：(一)被告應連帶給付原告150 萬元，及自100 年3 月
    24日起至清償日止，按週年利率百分之7.475 計算之利息，
    暨自100 年4 月25日起至清償日止，逾期在6 個月以內部分
    按上開利率百分之10，超過6 個月部分按上開利率百分之20
    計算之違約金。(二)被告應連帶給付原告250 萬元，及自100
    年3 月25日起至清償日止，按週年利率百分之7.475 計算之
    利息，暨自100 年4 月26日起至清償日止，逾期在6 個月以
    內部分按上開利率百分之10，超過6 個月部分按上開利率百
    分之20計算之違約金。被告則均未於言詞辯論期日到場，亦
    未提出書狀作何聲明或陳述。
三、原告主張被告晨佑公司先於100 年1 月24日向原告借款150
    萬元，約定借款期間自100 年1 月24日起至101 年1 月24日
    止，又於100 年2 月25日向原告借款250 萬元，約定借款期
    間自100 年2 月25日起至100 年8 月2 日止，均每月付息1
    次，到期還清本金，惟被告晨佑公司自100 年3 月24日起即
    未依約繳息之事實，業據其提出本票、授信約定書、授信動
    用申請書、原告定儲指數利率變動表、放款帳務資料查詢單
    、放款支出傳票及收入傳票等件為證，且被告晨佑公司對於
    原告上開主張之事實，已於相當時期受合法之通知，而於言
    詞辯論期日不到場，亦未提出準備書狀爭執，依民事訴訟法
    第280 條第3 項前段準用同條第1 項前段規定，應視同自認
    ，則原告主張之上開事實，自堪信為實在。
四、原告主張上開2 筆借款之約定利率應以原告定儲指數利率加
    週年百分之6.275 機動調整計算，固據其提出被告於100 年
    1 月24日簽發面額400 萬元之本票1 紙為證（見本院卷第6
    頁）。惟查：被告晨佑公司分別於100 年1 月24日及同年2
    月25日實際動用授信額度，向原告借款150 萬元、250 萬元
    時，該授信動用申請書上所記載之借款約定利率係以原告定
    儲指數利率加週年百分之4.525 浮動計息，此有授信動用申
    請書在卷可考（見本院卷第39-40 頁），且參諸原告提出之
    放款帳務資料查詢單、放款支出傳票及收入傳票（見本院卷
    第21-22 頁、第27-34 頁），其上亦均記載利率為百分之5.
    675 ，而借款當時原告定儲指數利率為百分之1.15（見本院
    卷第8 頁所附原告定儲指數利率變動表），堪認原告與被告
    晨佑公司就上開2 筆借款所約定之利率，應以原告定儲指數
    利率加週年百分之4.525 機動調整計算（計算式：0.05675
    －0.0115＝0.04525 ），方屬正確。原告主張上開2 筆借款
    之約定利率應以原告定儲指數利率加週年百分之6.275 機動
    調整計算云云，尚無可採，而原告定儲指數利率已於100 年
    3 月15日調整為百分之1.2 ，則就上開2 筆借款，原告目前
    所得請求之利息部分，應依利率百分之5.725 計算（計算式
    ：0.012 ＋0.04525 ＝0.05725 ），超過部分，尚屬無據。
    又原告主張被告晨佑公司係邀同被告鄭國豐、徐玫玉為連帶
    保證人向原告借款，被告鄭國豐、徐玫玉自應就上開2 筆借
    款債務，與被告晨佑公司負連帶給付責任，固據其提出前揭
    本票及被告鄭國豐、徐玫玉所簽立之授信約定書為證（見本
    院卷第43、46頁）。惟查：被告鄭國豐、徐玫玉雖簽立授信
    約定書予原告，然依該授信約定書之內容，尚難認定原告曾
    與被告鄭國豐、徐玫玉約定，渠等應為被告晨佑公司上開2
    筆借款債務負連帶保證責任，其次被告鄭國豐、徐玫玉與被
    告晨佑公司雖同為前揭本票之共同發票人，而應對原告負連
    帶給付票款之責，惟亦難依此逕認被告鄭國豐、徐玫玉為被
    告晨佑公司上開2 筆借款債務之連帶保證人，而應與被告晨
    佑公司負連帶清償之責。原告主張被告鄭國豐、徐玫玉應就
    被告晨佑公司上開2 筆借款債務負連帶保證責任云云，尚無
    可採。
五、綜上所述，本件原告依消費借貸及及連帶保證之法律關係，
    請求被告連帶給付其150 萬元，及自100 年3 月24日起至清
    償日止，按週年利率百分之7.475 計算之利息，暨自100 年
    4 月25日起至清償日止，逾期在6 個月以內部分按上開利率
    百分之10，超過6 個月部分按上開利率百分之20計算之違約
    金；另連帶給付其250 萬元，及自100 年3 月25日起至清償
    日止，按週年利率百分之7.475 計算之利息，暨自100 年4
    月26日起至清償日止，逾期在6 個月以內部分按上開利率百
    分之10，超過6 個月部分按上開利率百分之20計算之違約金
    ，於如主文第1 、2 項所示範圍內，為有理由，應予准許。
    逾此範圍，非有理由，應予駁回。
六、據上論結，本件原告之訴為一部有理由，一部無理由，依民
    事訴訟法第385 條第1 項前段、第79條、第85條第1 項但書
    ，判決如主文。
中    華    民    國    100   年    7     月    15    日
                  民事第二庭    法  官  程士傑
正本係照原本作成。
如對判決上訴，須於判決送達後二十日內向本院提出上訴狀，其
未表明上訴理由者，應於提出上訴後二十日內向本院補提理由書
狀（均須按他造當事人之人數附繕本）。
如委任律師提起上訴者，應一併繳納上訴審裁判費。
中    華    民    國    100   年    7     月    15    日
                                書記官  李家維